# Эндрю Маллен

Фронтенд разработчик



# Образование

# **Информатика**, Национальный университет Пембангунан "Ветеран" Джокьякарта

Бакалавр компьютерных наук, Искусственный интеллект

ИЮНЬ 2018- ИЮНЬ 2022

# Школа дизайна

Бакалавр компьютерных наук, Искусственный интеллект

ИЮНЬ 2018- ИЮНЬ 2022

# Опыт работы

### ABC Company Стажер по UX-дизайну

ЯНВАРЬ 2023 - НАСТОЯЩЕЕ ВРЕМЯ

Подробная информация о вашем опыте работы приведена здесь. Кратко продемонстрируйте что вы сделали и чего достигли на этой должности. Вы можете также рассказать об инструментах, которые вы использовали.

#### ABC Company Стажер по UX-дизайну

ЯНВАРЬ 2023 - НАСТОЯЩЕЕ ВРЕМЯ

Подробная информация о вашем опыте работы приведена здесь. Кратко продемонстрируйте что вы сделали и чего достигли на этой должности. Вы можете также рассказать об инструментах, которые вы использовали.

## ABC Company Стажер по UX-дизайну

ЯНВАРЬ 2023 - НАСТОЯЩЕЕ ВРЕМЯ

Подробная информация о вашем опыте работы приведена здесь. Кратко продемонстрируйте что вы сделали и чего достигли на этой должности. Вы можете также рассказать об инструментах, которые вы использовали.

# Контакты

hello@andrew.com +11012223344

# Обо мне

У меня есть опыт работы в области информационных технологий, с акцентом на разработку интерфейсов и дизайн пользовательского интерфейса. Я отношусь к тому типу людей, которые хватаются за любую возможность узнать что-то новое. Вот почему мне нравятся сложные задачи. С этого момента я испытываю давление, требующее быстрого обучения и приобретете много нового опыта.

## Навыки

Дизайн взаимодействия
Визуальный дизайн
Пользовательское тестирование

### Языки

Английский

Русский